【裁判字號】    97,消債更,991
【裁判日期】    971113
【裁判案由】    更生事件
【裁判全文】
臺灣臺南地方法院民事裁定          97年度消債更字第991號
債  務  人  甲○○
上列當事人聲請消費者債務清理事件，本院裁定如下：
    主  文
債務人甲○○自民國九十七年十一月十三日十七時起開始更生程
序。
    理  由
一、按債務人不能清償債務或有不能清償之虞，且無擔保或無優
    先權之債務總額未逾新臺幣（下同）1200萬元者，於法院裁
    定開始清算程序或宣告破產前，得向法院聲請更生。法院開
    始更生程序之裁定，應載明其年、月、日、時，並即時發生
    效力，消費者債務清理條例第3條、第42條第1項、第45條第
    1項定有明文。
二、本件債務人主張：債務人現每月收入為打臨時工約新台幣（
    下同）2至3萬元，負債總額為2,209,493元，均為無擔保或
    無優先權之債務，名下財產僅有汽車一輛，負債顯然超過資
    產甚多。債務人於民國97年5月20日以書面向最大債權銀行
    協商，原本最大債權擔保銀行中國信託商業銀行同意讓債務
    人每月還款10,000元，債務人認為此金額尚可接受，然該行
    嗣後又變更還款條件提高每月20,000元。惟打臨時工之收入
    並不穩定，且聲請人之生活費用大多靠二名兒女每月各給付
    1萬元，實無法負擔銀行所提出之協商條件。債務人僅係一
    般消費者，未曾從事營業，復未經法院裁定開始清算程序或
    宣告破產，爰向本院聲請更生等語。
三、債務人主張負債總額為2,209,493元，均為無擔保或無優先
    權之債務，名下財產僅有汽車一輛，其以臨時工為生，大多
    靠二名女兒扶養等情，業據本院依職權調閱財政部臺灣省南
    區國稅局95年、96年綜合所得稅各類所得資料清單等件查核
    屬實，又依據財政部台灣省國稅財產歸屬資料清單、財團法
    人金融聯合徵信中心當事人查詢個人資料（信用報告），聲
    請人確實沒有固定持續之收入以及財產足以支付最大債權銀
    行所提出之每月3萬元之清償金額，故堪認債務人確已達不
    能清償債務或有不能清償之虞之程度。
四、按債務人對於金融機構因消費借貸、自用住宅借款、信用卡
    或現金卡契約而負債務，在聲請更生或清算前，應提出債權
    人清冊，以書面向最大債權金融機構請求協商債務清償方案
    ，並表明共同協商之意旨，消費者債務清理條例第151條第1
    項定有明文。債務人主張其曾向最大債權金融機構中國信託
    商業銀行申請債務協商，惟協商不成立，業據提出前置協商
    不成立通知書為證，自堪信為真實。
五、綜上所述，債務人債務人僅係一般消費者，未曾從事營業，
    其已達不能清償債務或有不能清償之虞之程度，其中無擔保
    或無優先權之債務，在1200萬元以下。債務人曾向最大債權
    金融機構中國信託商業銀行請求協商債務清償方案，惟協商
    不成立，且未經法院裁定開始清算程序或宣告破產，又查無
    消費者債務清理條例第6 條第3 項、第8 條或第46條各款所
    定駁回更生聲請之事由存在，則債務人聲請更生，應屬有據
    ，爰裁定如主文。
中    華    民    國    97    年    11    月    13    日
              民事第二庭    法  官  田玉芬
上為正本係照原本作成
本件不得抗告
本裁定已於97年11月13日17時公告。
中    華    民    國    97    年    11    月    13    日
                            書記官  劉紀君


司法院資訊處製作；財團法人民間司法改革基金會備份。
